【裁判字號】    95,聲,438
【裁判日期】    950630
【裁判案由】    發還提存物
【裁判全文】
臺灣彰化地方法院民事裁定  95年度聲字第438號
聲  請  人  甲○○
相  對  人  丁○○
            丙○○○
            戊○○
                        50 .
            乙○○
                        CA .
            己○○
                        CA .
上列聲請人聲請發還提存物事件，本院裁定如下：
    主  文
本院九十三年度存字第二三○號提存事件聲請人所提存之擔保金
安泰商業銀行可轉讓定期存單，面額新台幣壹佰萬元壹張（存單
號碼：ＣＡ0000000），准予發還。
    理  由
一、按訴訟終結後，供擔保人證明已定二十日以上之期間，催告
    受擔保利益人行使權利而不行使，或法院依供擔保人之聲請
    ，通知受擔保利益人於一定期間內行使權利並向法院為行使
    權利之證明而未證明者，法院應依供擔保人之聲請，以裁定
    命返還其提存物，民事訴訟法第一百零四條第一項第三款定
    有明文。前開規定，於其他依法令供訴訟上之擔保者準用之
    ，並為同法第一百零六條所規定。
二、本件聲請意旨略以：聲請人前遵本院九十三年度裁全字第四
    一五號假扣押裁定，曾提供安泰商業銀行可轉讓定期存單，
    面額新台幣一百萬元一張（存單號碼：ＣＡ0000000
    ）為擔保金（本院九十三年度存字第二三○號提存事件），
    對相對人所有之財產實施假扣押，並以本院九十三年度執全
    字第二一七號執行在案。嗣聲請人向本院聲請撤銷該假扣押
    裁定（本院九十四年度裁全字第一二八一號撤銷假扣押事件
    ），並具狀撤回該假扣押之執行，且由本院囑託彰化縣和美
    地政事務所塗銷假扣押執行標的之查封登記在案；又經聲請
    人寄發存證信函及聲請由本院定一定期間催告受擔保利益人
    即相對人對聲請人行使權利，並向本院提出行使權利之證明
    文件（本院九十五年度聲字第一二號行使權利事件），惟相
    對人於收受該存證信函及本院核發之通知函迄今已逾期仍未
    行使權利，亦未提出行使權利之證明，為此，爰依民事訴訟
    法第一百零四條第一項第三款規定，聲請返還提存物等語。
三、經查，聲請人主張之上揭事實，業據其提出本院九十三年度
    裁全字第四一五號民事裁定一件、提存書一件、本院九十三
    年度執全字第二一七號民事執行處囑託塗銷查封登記函一件
    、九十五年度聲字第一二號通知函一件、存證信函一件及掛
    號郵件收件回執三件等件（以上均為影本）為證，並經本院
    依職權調閱本院九十三年度裁全字第四一五號、九十三年度
    存字第二三○號、九十三年度執全字第二一七號、九十四年
    度裁全字第一二八一號、九十五年度聲字第一二號卷宗全卷
    查核屬實，且聲請人既經具狀撤銷假扣押裁定及撤回假扣押
    執行，並由本院於九十四年四月二十九日裁定准予撤銷該假
    扣押裁定，及於九十三年十一月二十九日、九十四年四月二
    十六日函達囑託塗銷查封登記，其訴訟程序應已終結無訛，
    而相對人經聲請人及本院通知行使權利，已逾期仍未行使權
    利，亦未證明行使權利。從而，聲請人聲請發還提存物，核
    無不合，應予准許。
四、依首開規定，裁定如主文。
中    華    民    國    95    年     6    月    30    日
                  民事第一庭  法  官  簡燕子
以上正本係照原本作成
如不服本裁定，應於送達後10日內向本院提出抗告狀，並繳納抗
告費新臺幣1,000元。
中    華    民    國    95    年     6    月    30    日
                              書記官  林嘉賢


司法院資訊處製作；財團法人民間司法改革基金會備份。
